臺灣板橋地方法院交通事件裁定　　　　　　　　　九十三年度交聲字第一一七七號
　　原處分機關　交通部公路總局臺北區監理所基隆監理站
　　異　議　人
　　即受處分人　甲○○
右列受處分人因違反道路交通管理處罰條例案件，對於交通部公路總局臺北區監理所
基隆監理站中華民國九十三年七月八日所為之處分（原處分案號：基監字第裁四二─
Ｚ00000000號），聲明異議，本院裁定如左：
    主  文
異議駁回。
    理  由
一、按汽車行駛高速公路，不得在路肩行駛；又汽車行駛高速公路而不遵管制之規定
    者，處汽車駕駛人新臺幣（下同）三千元以上六千元以下罰鍰，高速公路交通管
    制規則第九條第一項第二款、道路交通管理處罰條例第三十三條前段分別定有明
    文。
二、本件異議人即受處分人甲○○於民國九十三年四月二十一日十六時二十五分許，
    未領有駕駛執照而駕駛車牌號碼ＤＰ─九九五八號自用小客車（無照駕駛部分未
    據異議），行經國道一號高速公路五股南向出口匝道時，有於該路段之路肩行駛
    之事實，此有內政部警政署國道公路警察局公警局交字第Ｚ00000000號
    舉發違反道路交通管理事件通知單、該局第一警察隊九十三年六月八日公警一交
    訴字第○九三○○○一二一五號函、交通部公路總局臺北區監理所基隆監理站基
    監字第裁四二─Ｚ00000000號違反道路交通管理事件裁決書各乙份等附
    卷可稽，並經證人即當時舉發之警員乙○○到院結證屬實。
三、異議人經本院合法傳喚未到庭陳述，依其異議狀所載，雖辯稱伊當時係遭一部貨
    車擠出路肩，而正好為員警告發，事實上當時既已下交流道，實無必要行駛路肩
    云云。惟查：證人乙○○在本院證稱：「我當時在中山高五股出口匝道，我停在
    那邊等，我跟另一位同事余天佑執勤，異議人路肩超車，之後繼續行駛路肩，余
    天佑也有看到，我們就把他攔停下來，我是在距離異議人二、三十公尺處發現他
    行駛於路肩，異議人有照我指示停車。」、「（問：對於異議人之異議理由有何
    意見？︶當時我看到的情形不是異議人被貨車擠出去，我當時並沒有看到他所說
    的貨車，而且他如果真是被貨車擠出路肩，也沒有必要一直行駛路肩，當時該匝
    道的車流量為塞車，車輛走走停停。」等語明確，則依其證述，異議人當係因該
    路段車多壅塞，為能較快速通過該路段乃違規行駛於路肩。按交通警察掣單舉發
    違反道路交通管理處罰條例所列之違規事實，本質上為行政處分，係公務員基於
    職務上之權力，依法就特定之具體事件所為之具公法上效果之單方行政行為，基
    於公務員為公法上行為具有公信力之原則，該行政行為當可被推定為真正，本件
    查無任何證據證明員警舉發有何違誤情事，其據以依法處分之事實認定堪信為正
    確。此外，異議人復未提出其他事證以實其說，空言否認，實無足採信，其於上
    揭時地違規行駛之事實，應堪認定。綜上所述，原處分機關據以援引首揭規定，
    連同其無照駕駛而違反道路交通安全管理處罰條例第二十一條第一項部分（法定
    罰鍰為六千元以上一萬二千元以下），合併裁處罰鍰一萬一千四百元，於法並無
    所違，是以本件異議為無理由，應予駁回。
三、據上論斷，應依道路交通案件處理辦法第十九條，裁定如主文。
中　　　華　　　民　　　國　　九十三　　年　　　十　　　月　　二十二　　日
                             臺灣板橋地方法院交通法庭
                                 法  官  楊  博  欽
右正本證明與原本無異
如不服本裁定應於送達後五日內向本院提出抗告狀
                                 書記官  曾  美  滋
中　　　華　　　民　　　國　　九十三　　年　　　十　　　月　　二十二　　日
